臺灣高等法院臺南分院刑事裁定
111年度抗字第450號
抗  告  人  
即受刑人    楊麗玲

上列抗告人即受刑人因定應執行刑案件，不服臺灣雲林地方法院
110年度聲字第883號中華民國111年4月25日裁定提起抗告，本院
裁定如下：
    主  文
抗告駁回。
    理  由
一、原裁定意旨略以：本件抗告人即受刑人楊麗玲因檢察官聲請
    定其應執行刑案件，經臺灣雲林地方法院（下稱原審法院）
    於民國110年11月30日以110年度聲字第883號裁定定應執行
    有期徒刑11年4月，該裁定正本於110年11月30日送達至抗告
    人所在之法務部○○○○○○○○○，由抗告人親自收受，有原審法
    院刑事裁定、送達證書在卷足憑，然抗告人遲至111年3月24
    日始向法務部○○○○○○○○○提出刑事抗告狀，有抗告人所提出
    刑事聲請狀上之法務部○○○○○○○○○收書狀時間章戳可證，顯
    已逾越抗告之法定不變期間，其抗告自屬逾期，且此一違背
    法律上之程式無法補正，應予駁回等語。
二、抗告意旨（如附件所示）。
三、按當事人對於法院之裁定有不服者，除有特別規定外，得抗
    告於直接上級法院；抗告期間，除有特別規定外，為5 日，
    自送達裁定後起算；提起抗告，應以抗告書狀，敘述抗告之
    理由，提出於原審法院為之；抗告法院認為抗告有不合法律
    上程式或法律上不應准許或其抗告權已經喪失之情形者，應
    以裁定駁回之，但抗告有不合法律上程式之情形可以補正而
    未經原審法院命其補正者，審判長應定期間先命補正，刑事
    訴訟法第403 條第1 項、第406 條前段、第407 條、第408
    條第1 項、第411 條分別定有明文。且抗告期間為法定不變
    期間，並非法院所得延展，若有遲誤情事，無論原因為何，
    均應以抗告人遲誤法定不變期間，其抗告程序違法為由，裁
    定駁回抗告。
四、經查：本件抗告人即受刑人楊麗玲前經檢察官以其所犯數罪
    先後經判決確定，符合數罪併罰之要件，乃向原審法院聲請
    定其應執行之刑，原審法院受理後，於民國110年11月24日
    以110年度聲字第883號裁定，就受刑人所犯如該裁定附表所
    示各罪，應執行有期徒刑11年4月。該裁定於110年11月30日
    送達至抗告人所在之法務部○○○○○○○○○，由抗告人親自收受
    ，有原審法院刑事裁定、送達證書在卷足憑，因抗告人並未
    於法定期間提出抗告，上開裁定業已確定。而受刑人於上開
    裁定確定後，至111年3 月24日始具狀提起抗告，顯係對業
    已確定之裁定再行提起抗告，而屬其抗告權已經喪失之情形
    ，復無從補正，原審因而以抗告逾期為由，裁定駁回抗告，
    於法自無違誤。
五、綜上所述，原裁定並無違誤，抗告意旨仍以附件所示情詞指
    摘原裁定不當，並無理由，應予駁回。
據上論斷，應依刑事訴訟法第411條前段，裁定如主文。
中　　華　　民　　國　　111 　年　　6 　　月　　8 　　日
                  刑事第五庭    審判長法  官  蔡廷宜
                                      法  官  翁世容
                                      法  官  林坤志
以上正本證明與原本無異。
如不服本裁定，應於收受本裁定後五日內向本院提出抗告狀。
　　　　　　　　　　　　　　　　　　　書記官  凌昇裕
中　　華　　民　　國　　111 　年　　6 　　月　　8 　　日